臺灣板橋地方法院刑事判決　　　　　　 96年度交訴字第125號
公　訴　人　臺灣板橋地方法院檢察署檢察官
被　　　告　甲○○
上列被告因公共危險等案件，經檢察官提起公訴（96年度偵字第
14846 號），嗣因被告於本院準備程序中就被訴事實為有罪之陳
述，本院告知被告簡式審判程序之旨，並聽取當事人之意見後，
由本院合議庭裁定改由受命法官獨任依簡式審判程序進行，判決
如下：
    主  文
甲○○駕駛動力交通工具肇事，致人受傷而逃逸，處有期徒刑陸
月，如易科罰金，以新臺幣壹仟元折算壹日；減為有期徒刑月
，如易科罰金，以新臺幣壹仟元折算壹日。緩刑貳年。
其餘被訴部分公訴不受理。
    事  實
一、甲○○於民國96年3 月29日21時許，駕駛其所有之車牌號碼
    2600─MP號自用小客車，沿臺北縣中和市○○路往板橋方向
    行駛，嗣於同日21時30分許，行經臺北縣中和市○○路502
    號附近，原應注意汽車在雙向二車道行駛時，在劃有分向線
    （起訴書誤載為分向限制線）之路段，應在遵行車道內行駛
    ，不得無故駛入來車之車道內，且應注意車前狀況，並隨時
    採取必要之安全措施，以避免發生撞擊之危險，而依當時之
    天候為晴、夜間有照明、視距良好、該處為乾燥、無缺陷、
    無障礙物之柏油路面，甲○○之意識清楚，所駕車輛機件正
    常，並無不能注意之情事，竟因其睡眠不足打瞌睡、精神狀
    況不佳而疏未注意及此，於行經前開路段時，不慎駛入對向
    車道，適有乙○○騎乘車號BGJ ─938 號重型機車沿臺北縣
    中和市○○路往新店方向行駛，於行經前開路段時，遭甲○
    ○駕駛之前開自用小客車撞擊，致乙○○當場人車倒地，並
    受有骨盆骨骨折、臉部及大腿擦傷等傷害。詎甲○○於肇事
    後，並未下車查看乙○○之傷勢並採取救護或其他必要措施
    ，亦未向警察機關報告，反而另行起意駕車逃離現場，適經
    路人幫忙報警及通知救護車處理，並記下甲○○前開自用小
    客車之車號後告知警方，經警循線通知甲○○到場說明，始
    查獲上情（過失傷害部分，嗣經乙○○於審理中撤回告訴）
    。
二、案經乙○○訴由臺北縣政府警察局中和分局報告臺灣板橋地
    方法院檢察署檢察官偵查起訴
    理  由
一、查本件被告甲○○所犯並非死刑、無期徒刑、最輕本刑為三
    年以上有徒刑之罪或高等法院管轄第一審案件，而其於準備
    程序進行中，被告先就被訴事實為有罪之陳述，經法官告知
    簡式審判程序之旨，並聽取公訴人及被告之意見後，本院認
    適宜改依簡式審判程序進行，爰依刑事訴訟法第273 條之1
    第1 項、第284 條之1 規定，由本院合議庭以裁定由受命法
    官獨任進行簡式審判程序，合先敘明。
二、被告於前揭時、地，駕駛其所有之上開自用小客車，疏未注
    意汽車在雙向二車道行駛時，在劃有分向限制線之路段，不
    得駛入來車之車道內，且應注意車前狀況，並隨時採取必要
    之安全措施，不慎駛入對向車道，撞擊對向由告訴人乙○○
    所騎乘之上開重型機車，致告訴人當場人車倒地，並受有前
    揭傷害，而被告於肇事後，並未下車查看告訴人之傷勢，即
    駕車逃逸之事實，業據被告於本院審理時坦承不諱，核與告
    訴人於警詢及偵查中指述之情節相符合，並據目擊證人徐再
    生於警詢時證述明確，復有臺北縣政府警察局中和分局道路
    交通事故現場圖、調查報告表(一)、(二)、肇事人自首情形紀錄
    表、疑似道路交通事故肇事逃逸追查表各1 份、監視器翻拍
    影本11紙、現場照片23張、亞東紀念醫院乙種診斷證明書1
    紙存卷可稽。被告之任意性自白核與事實相符。本案事證明
    確，被告犯行堪以堪以認定。
三、核被告所為，係犯刑法第185 條之4 駕駛動力交通工具肇事
    致人受傷而逃逸罪。爰審酌被告之品性、智識程度、肇事後
    不思救助被害人，反逃逸離去，陷被害人於求援無著求償無
    門之危險狀態，枉顧被害人之權益，惟衡諸告訴人所受之傷
    害程度，及被告犯後已坦承犯行，並賠償告訴人損失以達成
    和解，此有臺北縣中和市調解委員會調解筆錄1 份在卷可稽
    ，其犯後態度尚稱良好等一切情狀，量處如主文所示之刑，
    並諭知易科罰金之折算標準；又中華民國九十六年罪犯減刑
    條例業經立法院制定，並業經總統於96年7 月4 日公布，自
    96年7 月16日起生效，茲因被告為上開犯行之犯罪時間在96
    年4 月24日以前，合於減刑條件，應依中華民國九十六年罪
    犯減刑條例第2 條第1 項第3 款、第7 條、第9 條之規定，
    減刑如主文所示之減得之刑，並諭知易科罰金之折算標準，
    以示懲儆。查被告前未曾受有期徒刑以上刑之宣告，此有臺
    灣高等法院被告前案紀錄表在卷可稽，其因一時短於思慮，
    偶罹刑典，事後已坦承犯行，深具悔意，經此刑之宣告後，
    應知警惕而無再犯之虞，本院因認暫不執行其刑為當，予以
    宣告緩刑2 年，用啟自新。
四、公訴意旨另以：被告於前揭時、地，駕駛其所有之上開自用
    小客車，疏未注意汽車在雙向二車道行駛時，在劃有分向限
    制線之路段，不得駛入來車之車道內，且應注意車前狀況，
    並隨時採取必要之安全措施，不慎駛入對向車道，撞擊由對
    向由告訴人所騎乘之上開重型機車，致告訴人當場人車倒地
    ，並受有前揭傷害，案經告訴人提出告訴，因認被告另涉犯
    刑法第284 條第1 項前段之過失傷害罪嫌等語。惟按告訴乃
    論之罪，告訴人於第一審辯論終結前得撤回其告訴，又告訴
    經撤回者，應諭知不受理之判決，刑事訴訟法第238 條第1
    項、第303 條第3 款分別定有明文。查本件告訴人告訴被告
　　過失傷害犯行部分，起訴書認係觸犯刑法第284 條第1 項前
  　段之罪，依同法第287 條前段之規定，須告訴乃論。茲據告
    訴人於96年8 月17日具狀撤回告訴，此有該聲請撤回告訴狀
    1 份附卷可稽，依照首開說明，應就被告被訴過失傷害犯行
 　 部分諭知不受理之判決。
據上論斷，應依刑事訴訟法第273 條之1 第1 項、第299 條第1
項前段、第303 條第3 款，刑法第185 之4 、第41條第1 項前段
、第74條第1 項第1 款，刑法施行法第1 條之1 ，中華民國九十
六年罪犯減刑條例第2 條第1 項第3 款、第7 條、第9 條，判決
如主文。
中　　華　　民　　國　　96　　年　　9 　　月　　20　　日
                  交通法庭    法　官  林淑婷
上正本證明與原本無異
如不服本判決，應於送達後十日內，向本院提出上訴狀。
                              書記官  林金良
中　　華　　民　　國　　96　　年　　9 　　月　　20　　日
附錄本案論罪科刑法條：
刑法第185條之4：
駕駛動力交通工具肇事，致人死傷而逃逸者，處六月以上五年以
下有期徒刑。
